# 请教陈版一个问题

提问人：xy007007 时间：2016-02-25 14:58:38
一家新三板挂牌审计，这家公司是做电力设计的，下面有家子公司是生产除尘设备的，挂牌之前已经把这家子公司股权转出去了，但报告期内还是要合并该子公司。因为母子公司是属于不同行业的（一个设计一个设备生产销售），并且现在已处置了该子公司，那么在合并财务报表时，能否把该子公司的主营业务收入（设备销售收入）调整为其他业务收入，从而合并报表中主营业务收入只剩母公司的设计收入。谢谢陈版！

回答人：chenyiwei
仍应作为主营业务收入，但可在附注中将该子公司所从事的业务认定为“终止经营”，并按财务报表列报准则中对终止经营的披露要求披露相关信息。

提问人：xy007007 时间：2016-02-25 21:45:14
谢谢陈版，您说的在附注中“终止经营”部分披露，我查了查交易所 2014 年公布的 15 号文，是在“十五、其他重要事项 5 、终止经营”那儿披露嘛？同时问下，一般在这部分披露的主要是哪些东西？

回答人：chenyiwei
财务报表列报准则（ 2014 年修订）第四十一条：企业应当在附注中披露终止经营的收入、费用、利润总额、所得税费用和净利润，以及归属于母公司所有者的终止经营利润。